【裁判字號】    98,訴,2348
【裁判日期】    991125
【裁判案由】    國軍老舊眷村改建條例
【裁判全文】
臺北高等行政法院裁定
                                    98年度聲字第37號
                                    98年度訴字第2348號
原      告  黃爾植
訴訟代理人  劉衡慶律師
            李之聖律師
被      告  國防部
代  表  人  高華柱
訴訟代理人  林志宏律師 〈98年度訴字第2348號〉
            張靈秀      〈99年度聲字第37號〉
上列當事人間因國軍老舊眷村改建條例事件，原告不服行政院中
華民國98年7 月23日院臺訴字第0980087695號訴願決定，提起行
政訴訟。本院裁定如下：
    主  文
原告之訴駁回。
訴訟費用由原告負擔。
    理  由
一、按「撤銷訴訟之提起，應於訴願決定書送達後二個月之不變
    期間內為之」、「原告之訴，有左列各款情形之一者，行政
    法院應以裁定駁回之。．．．6 、起訴逾越法定期限者。」
    ，行政訴訟法第106 條第1 項前段、第107 條第1 項第6 款
    分別定有明文，可知提起撤銷訴訟，須於法定不變期間內提
    起，若逾越法定不變期間，自非法之所許，且屬無法補正，
    應以裁定駁回之。
二、本件原告不服相對人民國（下同）97年10月8 日國政眷服字
    第0970012911號函，提起訴願，經行政院98年7 月23日院臺
    訴字第0980087695號訴願決定駁回，原告訴願代理人陳慶瑞
    律師於98年7 月27（星期一）日收受該訴願決定書，有訴願
    決定書上陳慶瑞律師之收文章日期可稽，且為原告所不爭執
    ，原告如不服該訴願決定，即應於收受訴願決定書日起二個
    月內亦即98年9 月27日前提起撤銷訴訟，然原告於98年11月
    11日始行起訴，有起訴狀上本院收文日期章可憑，其提起撤
    銷訴訟已逾首揭法定不變期間，自為法所不許，應予駁回。
三、原告雖聲請回復原狀，主張原告於98年7 月27日收受訴願決
    定書後，因被告承辦人翁勝吉中校於98年8 月初向原告表示
    「本案還是有機會續辦」，原告依被告指示撰信予林景福處
    長後，翁勝吉中校又告知「本案可續辦，且林景福處長願意
    見面討論」，原告因信賴承辦人已同意續辦本件，且為避免
    提起撤銷訴訟，又將如同「端木青事件」，惹怒翁勝吉中校
    ，而使本件再次遭全盤推翻，原告方未於收受訴願決定書後
    2 個月內提起訴訟，爰依行政訴訟法第91條第1 項規定，聲
    請回復原狀云云。
四、惟按當事人或代理人因天災或其他不應歸責於己之事由，遲
    誤不變期間者，始得聲請回復原狀，行政訴訟法第91條規定
    甚明，本件原告主張遲誤提起行政訴訟之原因，係「信賴承
    辦人同意續辦本件」云云，惟業為被告所否認，原告亦未能
    舉證以實其說，尚難證明被告承辦人確有同意續辦情事，至
    原告將原證8 之陳情函副本寄給翁勝吉，亦不能證明翁勝吉
    有承諾續辦，聲請人自非前揭所稱「天災」或「其他不應歸
    責於己」之事由而遲誤不變期間，其聲請回復原狀，與前開
    規定不合，應予駁回。又本件訴訟既不合法，其實體上之主
    張及陳述，自無庸審酌，併此敘明。
五、依行政訴訟法第107 條第1 項第10款、第104 條、民事訴訟
    法第95條、第78條，裁定如主文。
中    華    民    國    99    年    11    月    25    日
                    臺北高等行政法院第七庭
                              審判長法  官  帥嘉寶
                                    法  官  林惠瑜
                                    法  官  畢乃俊
上為正本係照原本作成。
如不服本裁定，應於送達後10日內向本院提出抗告狀（須按他造
人數附繕本）。
中    華    民    國    99    年    11    月    25     日
                                    書記官  陳圓圓

司法院資訊處製作；財團法人民間司法改革基金會備份。
